臺灣高雄地方法院民事裁定
111年度小上字第58號
上  訴  人  吳巧薇  
被  上訴人  南京綠鑽大樓管理委員會

法定代理人  蘇冠豪  
被  上訴人  葉松輝  
            翁慧君  
            黃耀慶  
            吳素卿  

            朱秩霆  
上列當事人間請求損害賠償事件，上訴人對於中華民國111年5月
6日本院鳳山簡易庭111年度鳳小字第161號第一審判決提起上訴
，本院裁定如下：
    主  文
上訴駁回。
第二審訴訟費用新臺幣壹仟伍佰元由上訴人負擔。 
    理  由
一、上訴意旨略以：
　㈠伊為門牌號碼高雄市○○區○○街000號房屋（含1、2樓，下稱系
    爭房屋）之所有權人，為南京綠鑽大樓（下稱系爭大樓）之
    區分所有權人，系爭房屋2樓管道間因系爭大樓公共水管破
    裂，於民國110年10月19日21時許發現漏水，伊數度電請吉
    安公寓大廈管理維護有限公司（下稱吉安公司）副理即被上
    訴人朱秩霆立即修繕，未獲置理。嗣朱秩霆於110年10月29
    日實際勘查系爭房屋，確認天花板輕鋼架有6塊範圍受損，
    並與工人商討如何處理水盤問題，工人有提議裝置水盤，並
    討論引水問題，其工法與門牌號碼高雄市○○區○○街00號房屋
    （下稱系爭12號房屋）相同，伊當時在場聽工人解說，因未
    先詢問專業意見，故未於第一時間提出須裝設水盤。伊另於
    110年12月21日委請星毅工程至系爭房屋估價，並提議裝設
    水盤、拆除輕鋼架，裝置水盤後輕鋼架必須降至5公分，估
    價金額為新臺幣（下同）2萬1,650元，應由被上訴人南京綠
    鑽管理委員會（下稱南京管委會）賠償。伊已於110年12月2
    4日將估價單陳報予法院，被上訴人亦有收受繕本，朱秩霆
    於第一審陳述伊只請求修補6片輕鋼架3,500元，未曾看過伊
    所提估價單云云，並非事實。
　㈡被上訴人葉松輝為南京管委會之委員，於107年11月以60萬元
    向系爭大樓之建商即訴外人三發建設公司購買23個機械法定
    停車位，伊認為此事有違法之疑點而一再調查，引發相關受
    益人之不滿，因此系爭12號房屋管道間與系爭房屋管道間都
    長期漏水，但南京管委會與吉安公司處理方式完全不同，對
    伊之請求百般刁難，對系爭房屋管道間漏水問題一直不處理
    ，朱秩霆為伊請求修繕之唯一窗口，但其都是在22時許過後
    才到系爭大樓管理室，與伊對話皆錄影錄音，又與南京管委
    會110年度之主任委員即被上訴人吳素卿、監察委員即被上
    訴人葉松輝、財務委員即被上訴人黃耀慶、吉安公司主任即
    被上訴人翁慧君（與朱秩霆，下合稱被上訴人吳素卿等5人
    ），在區分所有權人會議連署，主張以惡鄰條款，欲強制伊
    自系爭大樓遷離，伊自得請求其等連帶賠償精神慰撫金5萬
    元，為此爰依法提起上訴。並聲明：㈠南京管委會應給付上
    訴人2萬1,650元。㈡被上訴人吳素卿等5人應連帶給付上訴人
    5萬元及自民事起訴狀110年11月22日起算至還款日以5%計算
    之利息。㈢願供擔保，請准宣告假執行。
二、按對於小額程序之第一審判決上訴，非以其違背法令為理由
    ，不得為之，又上訴狀內應記載上訴理由，表明㈠原判決所
    違背之法令及具體內容。㈡依訴訟資料可認為原判決有違背
    法令之具體事實，民事訴訟法第436條之24第2項、同條之25
    分別定有明文，而所謂判決有違背法令，乃指判決不適用法
    規或適用不當，亦為同法第468條所明定，且此亦為小額事
    件之上訴程序所準用（同法第436條之32第2項參照），另以
    判決有不適用法規或適用不當為上訴理由時，其上訴狀或理
    由書應有具體之指摘，並揭示該法規之條項或內容，若係成
    文法以外之法則，應揭示該法則之旨趣，倘為司法院解釋，
    則應揭示該解釋之字號或其內容，如依民事訴訟法第469 條
    所列第1款至第5款事由提起上訴時（第6款未準用，參照同
    法第436條之32第2項規定），其上訴狀或理由書應揭示合於
    該條款之事實，上訴理由狀如未依此項方法表明者，即難認
    為已對原判決之違背法令有具體之揭示，其上訴自難認為合
    法。
三、經查，前開上訴理由僅係主張系爭房屋漏水係因公共水管破
    裂所致，費用應由被上訴人南京管委會支付，且被上訴人吳
    素卿等5人連署對其主張惡鄰條款，應依民法第184條之規定
    賠償等，並未具體指明原審判決有如何不適用法規或適用法
    規不當，亦未揭示所違背之法規條項、解釋或其內容，或有
    民事訴訟法第469 條第1 款至第5 款所稱當然違背法令之情
    事，及符合該條款要件之具體事實，於此即難謂上訴人業對
    該判決之如何違背法令已有具體之指摘。且取捨證據、認定
    事實本係事實審法院之職權，而原審係依卷內所附當事人提
    出之書證及陳述等情，依論理及經驗法則而為證據之取捨並
    為說明，其認定就形式而言並未違背法令，故此原即不許上
    訴人指摘其認定不當而以之為上訴理由，是揆諸前揭說明，
    本件上訴人難謂已合法表明上訴理由，其上訴自不合法，應
    予駁回。
四、末按於小額訴訟之上訴程序，法院為訴訟費用之裁判時，應
    確定其費用額，民事訴訟法第436條之19第1項、第436條之3
    2第1項規定甚明。本件上訴不合法，第二審裁判費用1,500 
    元應由上訴人負擔，併諭知如主文第2項所示。
五、據上論結，本件上訴為不合法，爰裁定如主文。
中　　華　　民　　國　　111 　年　　7 　　月　　29　　日
                  民事第二庭  審判長法  官  陳宛榆
　
                                    法  官  施盈志
　
                                    法  官  楊淑儀
正本係照原本作成。
本裁定不得抗告。
中　　華　　民　　國　　111 　年　　7 　　月　　29　　日
                                    書記官  詹立瑜